臺灣臺北地方法院交通事件裁定　　　　96年度交聲字第1131號
異　議　人
即受處分人　甲○○
上列異議人即受處分人因違反道路交通管理處罰條例案件，對於
交通部公路總局臺北區監理所板橋監理站於中華民國96年8月8日
所為之處分（原處分案號：板監裁字第裁41－1AB416171號），
聲明異議，本院裁定如下：
    主  文
異議駁回。
    理  由
一、按「汽車駕駛人停車時，於身心障礙專用停車位違規停車，
    處新臺幣600 元以上1,200 元以下罰鍰」，道路交通管理處
    罰條例第56條第1項第10款定有明文。
二、本件異議人即受處分人甲○○名下所有之CNX-030 號重機車
    ，於民國95年12月19日下午3 時25分許，在臺北市○○街，
    因有於身心障礙專用停車位停車之違規情事，經交通部公路
    總局臺北區監理所板橋監理站依違反道路交通管理處罰條例
    第56條第1 項第10款規定，科處罰鍰新臺幣（下同）1,200
    元。
三、異議意旨略以：受處分人雖為違規車輛名義上所有人，然實
    際並未使用該車輛。該車輛係由其母搭載其父潘玄於95年
    12月19日下午3 時20分騎乘前往台大醫院求診，因當時附近
    之一般機車停車位已滿而無處停放，其母先行掛號而將車輛
    交由其父停放，其父難忍心胸神經絞痛，迫不得已始將機車
    停放在身心障礙專用停車位等語。
四、經查：
（一）按道路交通管理處罰條例之處罰，受舉發違反道路交通管
      理事件之受處罰人，認為受舉發之違規行為應歸責他人者
      ，應於舉發違反道路交通管理事件通知單應到案日期前，
      檢附相關證據及足資辨識、通知應歸責人之證明文件，向
      處罰機關告知應歸責人，處罰機關應即另行通知應歸責人
      到案依法處理。逾期未依規定辦理者，仍依本條例各該違
      反條款規定處罰，道路交通管理處罰條例第85條第1 項、
      違反道路交通管理事件統一裁罰基準及處理細則第36條規
      定甚詳。易言之，如汽車駕駛人有違反道路交通管理處罰
      條例之行為，為警當場掣單舉發者，固應對汽車駕駛人為
      處罰，惟若舉發單位並非當場舉發，而係依道路交通管理
      處罰條例第7 條之2 規定逕行舉發者，此際舉發機關只能
      依上開規定對汽車所有人製單舉發，然如經汽車所有人在
      舉發通知單所載應到案日期前到案，並檢附相關證據及足
      資辨識、通知該應歸責之違規駕駛人之證明文件，向處罰
      機關告知應歸責人者，處罰機關即應依前揭道路交通管理
      處罰條例第85條第1 項之規定另行通知該名違規駕駛人到
      案依法處理。
（二）上開受處分人名下所有之CNX-030 號重機車，於95年12月
      19日下午3 時25分許，在臺北市○○街，有於身心障礙專
      用停車位停車之違規情事，依卷附96年9 月1 日再異議狀
      所載，受處分人並無爭執，並有裁決書1 份在卷可稽，是
      此部分之事實應堪認定。
（三）又查本件違規，交通部公路總局臺北區監理所板橋監理站
      原於96年2 月1 日裁處受處分人罰鍰1,200 元，因受處分
      人稱非本件違規之實際駕駛人，板橋監理站乃先行撤銷上
      述96年2 月1 日裁決書，並先後以96年2 月27日北監板四
      字第0962001091號、96年3 月16日北監板四字第
      0962001560號函請受處分人及其父提供實際駕駛人之相關
      證據及應歸責人相關證明文件，惟迄今未予提供，板橋監
      理站乃再於96 年8月8 日裁處受處分人罰鍰1,200 元等情
      ，有上述裁決書及函文在卷可稽。且核卷內並無受處分人
      非實際駕駛人之相關證據，亦無實際駕駛人之身分證字號
      及違規當日有緊急避難情事之證明文件，是以板橋監理站
      依上述規定對車輛所有人予以裁罰，並無違誤。本件聲明
      異議自應依法駁回。
據上論斷，應依道路交通案件處理辦法第19條，裁定如主文。
中　　華　　民　　國　　96　　年　　12　　月　　31　　日
                  交通法庭法　官　胡宗淦
以上正本證明與原本無異
如不服本裁定應於送達後5日內向本院提出抗告狀
                  　　    書記官　張耀鴻
中　　華　　民　　國　　96　　年　　12　　月　　31　　日
